最高法院刑事裁定　　　　　　　　　 110年度台抗字第2036號
抗　告　人　王振聲
上列抗告人因妨害性自主案件，不服臺灣高等法院中華民國110
年11月12日駁回其聲請再審之裁定（ 110年度侵聲再字第47號）
，提起抗告，本院裁定如下：
    主  文
抗告駁回。
    理  由
一、按刑事訴訟法第420條第1項第 6款規定：有罪判決確定後，
    因發現新事實或新證據，單獨或與先前之證據綜合判斷，足
    認受有罪判決之人應受無罪、免訴、免刑或輕於原判決所認
    罪名之判決者，為受判決人之利益，得聲請再審。同條第 3
    項規定：「第1項第6款之新事實或新證據，指判決確定前已
    存在或成立而未及調查斟酌，及判決確定後始存在或成立之
    事實、證據」。準此，依此原因聲請再審者，應提出具體之
    新事實或新證據，由法院單獨或綜合案內其他有利與不利之
    全部卷證，予以判斷，而非徒就卷內業已存在之資料，對於
    法院取捨證據之職權行使加以指摘；如提出或主張之新事實
    、新證據，單獨或與先前之證據綜合判斷，倘無法產生合理
    懷疑，不足以動搖原確定判決所認定之事實者，即無准予再
    審之餘地。
二、本件原裁定略以：抗告人即聲請人王振聲因妨害性自主案件
    ，對原審法院106年度侵上訴字第111號確定判決（下稱原判
    決），依刑事訴訟法第420 條第1項第6款規定聲請再審，其
    聲請意旨如原裁定理由一所載，且提出所示之證據，欲證明
    凡此單獨評價或與卷存先前之證據綜合判斷，足以動搖原判
    決論罪之結果，據為新證據等語。經查：㈠原判決已綜合抗
    告人之部分供述、證人即同案被告陳○○、證人Ａ女（真實
    姓名、年籍詳卷）、楊○○、張○○、廖○○之證述，酌以
    住宿日報表、壢新醫院受理疑似性侵害事件診斷書、國軍桃
    園總醫院函文、Ａ女自殘傷痕照片等證據資料，憑以認定抗
    告人犯刑法第222 條第1項第2款加重強制性交罪刑，復說明
    抗告人對於陳○○因撞壞其向楊○○借用之機車，而向抗告
    人借款償付機車修理費之事實並不爭執，僅與陳○○互推責
    任，指性交抵債之提議出自對方。聲請意旨猶稱無要求性交
    抵債，係就原判決已說明審酌之事項再事爭執，非屬新事實
    或新證據。㈡聲請意旨指摘陳○○未經對質詰問，其所述不
    得採為抗告人有罪之依據，核屬原判決是否違反證據法則而
    違背法令之範疇。抗告人未具體指陳或提出有何足以動搖原
    判決認定有罪之新事實、新證據要件等各情，業經調卷（電
    子卷證）審認，記明其判斷理由，乃認本件抗告人聲請再審
    為無理由，因而駁回抗告人再審之聲請，揆之首揭說明，經
    核並無違誤。
三、抗告意旨以原判決未予抗告人詰問陳○○之機會，有違司法
    院釋字第582 號解釋，指摘原裁定不當，係就原裁定已論駁
    之事項，徒憑己意，再事爭辯，任意指摘違法，應認其抗告
    為無理由，予以駁回。
據上論結，應依刑事訴訟法第412條，裁定如主文。
中    華    民    國   110    年    12    月    29    日
                  刑事第九庭審判長法  官  段  景  榕  
                                  法  官  鄧  振  球  
                                  法  官  楊  力  進  
                                  法  官  侯  廷  昌  
                                  法  官  宋  松  璟  
本件正本證明與原本無異
                                  書記官
中    華    民    國   111    年    1     月    6     日